# 购买、发行或处置金融工具

提问人：zxxiao2007 时间：2015-01-06 09:32:44
—-------企业会计准则第 37 号—金融工具列报 第二十三条 与权益性交易相关的交易费用应当从权益中扣减。交易费用，是指可直接归属于购买、发行或处置金融工具的增量费用。。。。。 企业发行或取得自身权益工具时发生的交易费用（例如登记费，承销费，法律、会计、评估及其他专业服务费用，印刷成本和印花税等），可直接归属于权益性交易的，应当从权益中扣减。终止的未完成权益性交易所发生的交易费用应当计入当期损益 不明之处：哪种情形会涉及购买、处置金融工具的交易费用应当从权益中扣减？
取得自身权益工具是指回购股票吗
如：非合并的股权购买？其直接交易费用也不会从权益中扣减呀

回答人：chenyiwei
凡是会计上认定为权益性交易的，如新股发行、回购、股利分配，以及合并报表层面对收购少数股权和不丧失控制权前提下部分处置子公司股权等交易，其直接相关的增量交易费用都是直接冲减权益的。